【裁判字號】    92,訴,539
【裁判日期】    920819
【裁判案由】    給付借款
【裁判全文】
臺灣嘉義地方法院民事判決  九十二年度訴字第六二五號
    原      告  陳  塔
    法定代理人  甲○○
    訴訟代理人  丁○○
                黃國峰
    被      告  固銳科技股份有限公司
    兼法定代理
    人          丙○○      住.
                            身.
    被      告  乙○○      住.
                            身.
右列當事人間請求給付借款事件，本院判決如左：
    主    文
被告應連帶給付原告新台幣（下同）參佰貳拾萬元，及自民國九十二年二月十二日起
，直到清償日止，按照年息百分之七．七四五計算的利息；另從民國九十二年三月十
三日起至清償日止，逾期在六個月內清償，按前述利率加計百分之十違約金，逾期超
過六個月清償，按前述利率加計百分之二十違約金，被告應連帶給付原告。
被告應連帶給付原告壹佰捌拾萬元，及自民國九十二年二月十日起，直到清償日止，
按照年息百分之七．七四五計算的利息；另從民國九十二年三月十一日起至清償日止
，逾期在六個月內清償，按前述利率加計百分之十違約金，逾期超過六個月清償，按
前述利率加計百分之二十違約金，被告應連帶給付原告。
本案訴訟費用由被告連帶負擔。
    事實及理由
壹、原告主張：
  一、被告固銳科技股份有限公司在九十一年十二月四日，向原告借款五百萬元，並
      以被告丙○○、乙○○為連帶保證人，借款期限至九十二年十二月十二日。利
      息為年息百分之七．七四五，並隨基本放款利率機動調整（目前均為年息百分
      之七．七四五）。若借款人逾期清償時，違約金的計算方式為；逾期在六個月
      內者，按約定利率加計百分之十，逾期超過六個月的部分，則按約定利率加計
      百分之二十。如未按時繳納，依借據第五條第一款約定，借款人喪失期限利益
      ，全部借款視為到期。
      被告固銳科技股份有限公司自九十二年二月十日起，即未繳納利息，被告丙○
      ○、乙○○為借款連帶保證人，依法亦應連帶負責。於是，原告根據借款契約
      與連帶保證法律關係提起本件訴訟，並請求如主文第一項、第二項所記載的聲
      明。
  二、提出借據一份、繳息查詢單二份（均是影本），作為證明。
貳、被告經過本院合法通知，均無正當理由，未向本院請假，而沒有在言詞辯論期日
    ，到場陳述意見，同時，本案沒有民事訴訟法第三百八十六條所規定的情形出現
    （請看附錄法條），因此，本院依照原告聲請，由原告單獨辯論而直接判決。
參、本院判斷：
  一、原告主張的事實，有原告提出借據一份、繳息查詢單二份附卷證明，被告經過
      本院合法通知，均無正當理由，而未到庭陳述意見，依照民事訴訟法第二八０
      條第一項前段、第三項前段規定：「當事人對於他造主張之事實，於言詞辯論
      時不爭執者，視同自認。當事人對於他造主張之事實，已於相當時期受合法之
      通知，而於言詞辯論期日不到場，亦未提出準備書狀爭執者，準用第一項之規
      定」，所以，原告的主張可以認定真實而被本院採信。
  二、綜上所述，原告根據借款契約與連帶保證法律關係，請求被告連帶給付主文第
      一項、第二項所記載金額、遲延利息及違約金，具有法律上理由，應該准許原
      告請求。
肆、訴訟費用負擔的依據，依照民事訴訟法第八十五條第二項，判決如主文。
中      華      民      國      九十二    年      八    月      十九    日
                                  臺灣嘉義地方法院民事第二庭
                                      法  官  甘  大  空
右為正本係照原本作成
如對本判決上訴應於送達後二十日內向本院提出上訴狀
中      華      民      國      九十二    年      八    月      十九    日
                                      書記官  蕭  琪  男
~F0~
~T40~
附錄法條：
民事訴訟法第三八六條：「有左列各款情形之一者，法院應以裁定駁回前條聲請，並
延展辯論期日：
一  不到場之當事人未於相當時期受合法之通知者。
二  當事人之不到場，可認為係因天災或其他不可避之事故者。
三  到場之當事人於法院應依職權調查之事項，不能為必要之證明者。
四  到場之當事人所提出之聲明、事實或證據，未於相當時期通知他造者。」


司法院資訊處製作；財團法人民間司法改革基金會備份。
